---
output:
  pdf_document:
    df_print: kable
    includes:
      before_body: "TP-title.tex"
      in_header: "preamble-latex.tex"
---  
\centering  

\clearpage  
  
\tableofcontents   

\justify  
\clearpage  

```{r setup, include=FALSE}
knitr::opts_chunk$set(echo = TRUE)
```

 
 
```{r paquetages, message=FALSE, eval=TRUE, include=FALSE, echo = FALSE}
### Liste des paquetages
liste.paquetage <- c("ggplot2", "maps", "mice", "graphics", "gridExtra", "caret", "gbm", "xgboost", "iml", "tidyverse", "adabag")

### On installe les paquetages de la liste qu'on a pas déjà
inst <- liste.paquetage %in% installed.packages()
if(length(liste.paquetage[!inst]) > 0) install.packages(liste.paquetage[!inst])

lapply(liste.paquetage, require, character.only = TRUE)
library(ggplot2)
library(maps)
library(mice)
library(graphics)
library(gridExtra)
library(caret)
library(gbm)
library(xgboost)
library(iml)
library(tidyverse)
library(adabag)
```

```{r data import, echo = F}
data <- read.csv("DonnéesTraitées.csv")
```


\newpage
# Introduction
<!-- Danny -->


\newpage
# Modèle de base
<!-- Félix & Henri -->

\newpage
# Ajustement des modèles
<!-- Collectif -->

## Modèle linéaire (À spécifier)
<!-- Félix & Henri -->

## Modèle des k plus proches voisins
<!-- Félix & Henri -->

## Arbre de décision
<!-- Félix & Henri -->

## Bagging
<!-- Isabelle -->

## Forêt aléatoire
<!-- Danny -->

## Boosting
<!-- Danny -->

### Gradient Boosting


\newpage
# Comparaison des modèles
<!-- Collectif -->

\newpage
# Interprétation des meilleurs modèles
<!-- Maryjane -->


\newpage
# Conclusion
<!-- Isabelle -->


\newpage
# Bibliographie

The Federal Emergency Management Agency (2023). FIMA NFIP Redacted Claims - v1.

Récupéré de https://www.fema.gov/openfema-data-page/fima-nfip-redacted-claims-v1





