---
output:
  pdf_document:
    df_print: kable
    fig_caption: yes
    includes:
      before_body: "TP-title.tex"
      in_header: "preamble-latex.tex"
---  
\centering  

\clearpage  
  
\tableofcontents   

\justify  
\clearpage  

```{r setup, include=FALSE}
knitr::opts_chunk$set(echo = TRUE)
```

 
 
```{r paquetages, message=FALSE, eval=TRUE, include=FALSE, echo = FALSE}
### Liste des paquetages
liste.paquetage <- c("ggplot2", "maps", "mice", "graphics", "gridExtra", "caret", "gbm", "xgboost", "iml", "tidyverse", "adabag","randomForest", "rpart", "rpart.plot", "pROC", "cluster", "FactoMineR", "tweedie", "statmod", "FNN")

### On installe les paquetages de la liste qu'on a pas déjà
inst <- liste.paquetage %in% installed.packages()
if(length(liste.paquetage[!inst]) > 0) install.packages(liste.paquetage[!inst])

lapply(liste.paquetage, require, character.only = TRUE)
library(ggplot2)
library(maps)
library(mice)
library(graphics)
library(gridExtra)
library(caret)
library(gbm)
library(xgboost)
library(iml)
library(tidyverse)
library(adabag)
library(randomForest)
library(rpart)
library(rpart.plot)
library(pROC)
library(statmod)
library(tweedie)
library(cluster)
library(FactoMineR)
library(tweedie)
library(statmod)
library(FNN)
```

```{r data import, echo = F}
data <- read.csv("DonnéesTraitées.csv")
# On enleve la varible identité
data <- data[, -c(1)]
# Les variables sous le bon format
data$condominiumIndicator <- as.factor(data$condominiumIndicator)
data$communityRatingSystemDiscount <- as.factor(data$communityRatingSystemDiscount)
data$elevatedBuildingIndicator <- as.factor(data$elevatedBuildingIndicator)
data$locationOfContents <- as.factor(data$locationOfContents)
data$numberOfFloorsInTheInsuredBuilding <- as.factor(data$numberOfFloorsInTheInsuredBuilding)
data$occupancyType <- as.factor(data$occupancyType)
data$primaryResidence <- as.factor(data$primaryResidence)
data$totalCoverage <- data$totalBuildingInsuranceCoverage + data$totalContentsInsuranceCoverage

data <- subset(data, select = -c(totalBuildingInsuranceCoverage, totalContentsInsuranceCoverage))


## 85/15 pour le trainning et test
set.seed(1123581321)
ind.train <- sample(1:nrow(data), 0.85*nrow(data), FALSE)
dat.train <- data[ind.train,]
dat.test <- data[-ind.train,]
```


\newpage
# Introduction
<!-- Danny -->


\newpage
# Modèle de base
<!-- Félix & Henri -->

Le choix d'un modèle linéaire généralisé Tweedie est justifié dans notre étude pour plusieurs raisons. Tout d'abord, cette distribution est particulièrement adaptée pour modéliser la fréquence et la sévérité combinées des données de sinistres d'inondation, tout en prenant en compte leur nature asymétrique. De plus, cette distribution est paramétrée, ce qui permet de modéliser des relations complexes entre les variables explicatives et les montants de sinistres. Le modèle Tweedie retenu peut facilement intégrer des variables continues et catégorielles, ce qui est pertinent pour caractériser le jeu de données considéré. Enfin, l'interprétation des résultats est facilitée par la structure du modèle linéaire généralisé Tweedie, permettant de mieux comprendre les effets des variables explicatives sur les montants de sinistres. Ainsi, ce modèle servira de base efficace pour établir la prime de référence, dans le but d'évaluer la performance des autres modèles.

```{r GLM, echo = F}
tweed.p <- 1.5
tweed.p <- tweedie.profile(
  totalAmount ~ .,
  data = dat.train,
  p.vec = seq(1.4, 1.8, 0.1),
  method = "series",
  do.plot = TRUE)$p.max

glm.tweed <- glm(
  totalAmount ~ .,
  data = dat.train,
  family = tweedie(var.power = tweed.p, link.power = 0),
  maxit = 300
)

summary(glm.tweed)
```

```{r GLM pred, echo = F}
glm.pred <- predict(glm.tweed, newdata = dat.test)
plot(glm.pred)
```

\newpage
# Ajustement des modèles
<!-- Collectif -->

\newpage
## Modèle des k plus proches voisins
<!-- Félix & Henri -->
```{r knn, echo = F}

### Création de data 2 pour éviter de #cancel le data original
data2 <- data

### Transformation de toutes les variables factoriel en valeur numérique
data2$condominiumIndicator <- as.numeric(data$condominiumIndicator)
data2$communityRatingSystemDiscount <- as.numeric(data$communityRatingSystemDiscount)
data2$elevatedBuildingIndicator <- as.numeric(data$elevatedBuildingIndicator)
data2$locationOfContents <- as.numeric(data$locationOfContents)
data2$numberOfFloorsInTheInsuredBuilding <- as.numeric(data$numberOfFloorsInTheInsuredBuilding)
data2$occupancyType <- as.numeric(data$occupancyType)
data2$primaryResidence <- as.numeric(data$primaryResidence)

### Utilisation de seulement les data avec un totalAmount plus grand que 0
data_no_0 <- data2[which(data2$totalAmount > 0), ]

### scaling xdf
data_no_0_sc <- cbind(sapply(data_no_0[, -12], scale), data_no_0[, 12])

### Creating training and testing set
data_no_0_training <- sample(1:nrow(data_no_0), 0.85 * nrow(data_no_0), FALSE)
data_no_0_train <- data_no_0_sc[data_no_0_training, ]
data_no_0_test <- data_no_0_sc[-data_no_0_training, ]

### setting things up for knn.reg
obs_train <- data_no_0_train[, -13]
obs_test <- data_no_0_test[, -13]
res_train <- data_no_0_train[, 13]
res_test <- data_no_0_test[, 13]

### Finding optimal K
n <- length(res_test)
knnpred_mat <- matrix(data = rep(0, 100 * length(res_test)), nrow = 100, ncol = length(res_test))
for(i in 1:100) {
    knnpred_mat[i, ] <- knn.reg(obs_train, obs_test, res_train, k = i)$pred
}
EQM <- numeric(100)
for(i in 1:100){
    EQM[i] <- 1 / n * sum((res_test - knnpred_mat[i, ]) ^ 2)
}
plot(EQM)
which.min(EQM) ## donc k optimal est 15
### optimal knn model with the no 0 dataset

pred_knn <- knn.reg(obs_train, obs_test, res_train, k = 15)
pred.knn <- pred_knn$pred
summary(pred.knn)
summary(res_test)
```

\newpage
## Arbre de décision
<!-- Félix & Henri -->


```{r arbrito, echo = F} 
arbre <- rpart(totalAmount~., data = dat.train, control = rpart.control(minbucket = 5, cp = 0))
rpart.plot(arbre)

ceepeez <- arbre$cptable[which.min(arbre$cptable[,4])]

arbre.prune <- prune(arbre, cp = ceepeez)
rpart.plot(arbre.prune)
```


\newpage
## Bagging
<!-- Isabelle -->
```{r echo=FALSE}
set.seed(12323)
bag <- randomForest(totalAmount~.,
                    data = dat.train,
                    sampsize = nrow(dat.train),
                    mtry = 12,
                    ntree = 400,
                    nodesize = 10,
                    importance = TRUE,
                    cp = 0)
```

Pour le bagging, on utilise le nombre de variables explicatives pour déterminer le nombre de variables prises en compte à chaque division de l'arbre de décision, soit 12. L'algorithme utilise également un échantillon avec remplacement de la même taille que l'échantillon des données d'entraînement.

```{r echo=FALSE}
df.oob.bag <- data.frame(Tree = 1:400,
                     RMSE = sqrt(bag$mse))

ggplot(df.oob.bag, aes(x=Tree, y = RMSE ))+
  theme_minimal()+
  geom_line()+
  labs(x = "Nombre d'arbre", title = "RMSE selon le nombre d'arbre pour le Bagging")+
  theme(plot.title = element_text(hjust = 0.5))
```

Le nombre d'arbres pour le bagging est déterminé à l'aide de la racine de l'erreur quadratique moyenne (RMSE), car le problème est de régression. En observant la figure xx, on constate que le nombre d'arbres se stabilise vers 200 arbres. Pour diminuer le temps de calcul, on prends 200 arbres même si un grand nombre d'arbres ne conduit pas à du surajustement.

Ensuite, l'hyperparamètre `nodesize` sera exploré pour prévenir le surajustement causé par des arbres trop profonds. Pour éviter un temps de calcul excessif, les valeurs manuellement testées pour nodesize vont de 500 et moins, en augmentant par bonds de 20.

```{r echo=FALSE}
set.seed(131)
ind.val.bag <- sample(1:nrow(dat.train), 0.2*nrow(dat.train), FALSE)
dat.valid.bag <- dat.train[ind.val.bag,]
dat.non.valid.bag <- dat.train[-ind.val.bag,]

prev.nodesize.bag <- rep(NA, 25)
for(i in (1:25)*20){
  set.seed(4757)
  bag.node <- randomForest(totalAmount~.,
                             data = dat.non.valid.bag,
                             ntree = 200,
                             sampsize = nrow(dat.non.valid.bag),
                             importance = TRUE,
                             nodesize = i)
  
  bag.node.prev <- predict(bag.node, newdata=dat.valid.bag, type="response")
  prev.nodesize.bag[i/20] <- RMSE(bag.node.prev,dat.valid.bag$totalAmount)
}

min.node.bag <- which.min(prev.nodesize.bag)*20

df.node.bag <- data.frame("Nodesize" = (1:25)*20 ,
                     "RMSE" = prev.nodesize.bag 
                     )

```

```{r echo=FALSE, warning=FALSE}
ggplot(df.node.bag, aes(x=Nodesize, y = RMSE ))+
  theme_minimal()+
  geom_line()+
  labs(x = "Nombre d'observations par noeud terminal", title = "RMSE selon le nodesize")+
  theme(plot.title = element_text(hjust = 0.5), legend.position = "none")+
  geom_line(aes(x = min.node.bag, color = "red"), linetype = "dashed")+
  annotate(geom = "text",
           label = paste("nodesize =",as.character(min.node.bag)),
           x = min.node.bag,
           y = prev.nodesize.bag[min.node.bag],
           vjust = 1.5,
           angle = 90)
```

La figure xx montre que le `nodesize` qui minimise l'RMSE se trouve autour de 60. On va donc tester toutes les valeurs entre 45 et 75 pour trouver la valeur optimale de l'hyperparamètre.

```{r echo=FALSE}

prev.nodesize.tune.bag <- rep(NA, 31)
for(i in (45:75)){
  set.seed(4757)
  bag.node.tune <- randomForest(totalAmount~.,
                             data = dat.non.valid.bag,
                             ntree = 200,
                             sampsize = nrow(dat.non.valid.bag),
                             importance = TRUE,
                             nodesize = i)
  
  bag.node.prev.tune <- predict(bag.node.tune, newdata=dat.valid.bag, type="response")
  prev.nodesize.tune.bag[i-44] <- RMSE(bag.node.prev.tune,dat.valid.bag$totalAmount)
}

min.node.tune.bag <- which.min(prev.nodesize.tune.bag)+44

df.node.tune.bag <- data.frame("Nodesize" = 45:75,
                     "RMSE" = prev.nodesize.tune.bag 
                     )

```

```{r echo=FALSE, warning=FALSE}
ggplot(df.node.tune.bag, aes(x=Nodesize, y = RMSE ))+
  theme_minimal()+
  geom_line()+
  labs(x = "Nombre d'observations par noeud terminal", title = "RMSE selon le nodesize")+
  theme(plot.title = element_text(hjust = 0.5), legend.position = "none")+
  geom_line(aes(x = min.node.tune.bag, color = "red"), linetype = "dashed")+
  annotate(geom = "text",
           label = paste("nodesize =",as.character(min.node.tune.bag)),
           x = min.node.tune.bag,
           y = prev.nodesize.tune.bag[min.node.tune.bag],
           vjust = 1.5,
           angle = 90)
```

Dans la figure xx, on peut voir que la valeur de `nodesize` optimale est 62.

Les hyperparamètres optimaux pour le bagging sont donc les suivants : 

```{r echo=FALSE}

df.bag.final <- data.frame(
  "Hyperparamètre" = c("Nombre d'arbres", "Nombre d'observation dans les noeuds terminaux"),
  "Valeur" = c(200, min.node.tune.bag)
)

knitr::kable(df.bag.final,caption = "Valeurs des hyperparamètres du modèle de bagging final")

```

```{r echo=FALSE}
set.seed(12323)
bag.final <- randomForest(totalAmount~.,
                    data = dat.train,
                    sampsize = nrow(dat.train),
                    mtry = 12,
                    ntree = 200,
                    nodesize = min.node.bag,
                    importance = TRUE,
                    cp = 0)
```


\newpage
## Forêt aléatoire
<!-- Danny -->


```{r forest, cache=TRUE, echo = F}

set.seed(36738)
foret <- randomForest(totalAmount~.,
                      data = dat.train,
                      nodesize = 10,
                      mtry = 4,
                      importance = T,
                      cp = 0,
                      sampsize = floor(0.5*nrow(data)),
                      ntree = 400,
                      )

```

Pour la forêt aléatoire, on commence avec quatres prédicteurs possibles pour chaque séparation, $i.e. \ m=4$, car $\lfloor 12/3 \rfloor = 4$. Cette valeur correspond à la "règle du pouce" en régression où l'on utilise la partie entière du nombre de valeurs explicatives divisé par 3. Deplus, en utilisant une proportion de de 50% pour les échantillons bootstrap, on aide a diminuer la corrélation entre les arbres.

\vspace{8pt}

```{r forest-tree, cache=TRUE,echo = F , warning=F,  fig.dim= c(7,3)}

df.oob <- data.frame(Tree = 1:400,
                     RMSE = sqrt(foret$mse))

ggplot(df.oob, aes(x=Tree, y = RMSE ))+
  theme_minimal()+
  geom_line()+
  labs(x = "Nombre d'arbre", title = "RMSE selon le nombre d'arbre")+
  theme(plot.title = element_text(hjust = 0.5))

```

\vspace{8pt}

Étant en régression, la racine de l'erreur quadratique moyenne, ou RMSE, sera utilisée comme mesure de comparaison. On remarque ici (Graphique no. #) que la RMSE se stabilise aux alentours de 100-150 arbres, on utilisera alors 200 arbres pour l'optimisation des autres hyperparamètres, puisqu'on ne peut pas surajuster en ayant trop d'arbre avec les forêts aléatoires. Maintenant, on regarde plus en profondeur le nombre de prédicteurs possible à chaque séparation d'un arbre, la variable `mtry`. 


```{r forest-tunning, cache=TRUE, echo=FALSE}

control <- trainControl(method= "cv", number=5)

grille <- expand.grid(mtry = 1:12)

set.seed(984532)
foret.tuning <- caret::train(totalAmount~.,
                  data = dat.train,
                  method = "rf",
                  metric = "RMSE",
                  tuneGrid = grille,
                  trControl = control,
                  sampsize = floor(0.5*nrow(dat.train)),
                  ntree = 200,
                  nodesize = 50)


```

\vspace{8pt}

```{r forest-mtry, echo=FALSE, cache=TRUE}
df.forest.mtry <- t(data.frame(mtry = round(1:12),
                          RMSE = round(foret.tuning$results[,2])))

knitr::kable(df.forest.mtry,caption = "RMSE par rapport au mtry")

best.mtry <- foret.tuning$bestTune[[1]]
```

\vspace{8pt}
 
Les résultats de la table no. # ont été obtenus par validation croisée à 5 plis, pour ainsi réduire le biais d'échantillonage. L'utilisation des `r best.mtry` choix de variables explicatives à chaque noeud minimise la RMSE.

Pour éviter un surajustement dû à des arbres inutillemnet trop profonds, on devra ajuster la valeur de `nodesize`, mais il est impossible de le faire directement avec le package `caret`. Puisque le modèle est entraîné sur `r nrow(dat.train)` observations, les valeurs de 500 et moins seront testées et comparées.
Pour limiter le temps de calcul, un premier entraînement sera fait par bond de 20.

```{r forest-nodesize, echo = FALSE, cache=TRUE, message=FALSE}
# Création de l'échantillon de validation, 20% des observations d'entraînement 
set.seed(95751)
ind.val <- sample(1:nrow(dat.train), 0.20*nrow(dat.train), FALSE)
dat.valid <- dat.train[ind.val,]
dat.non.valid <- dat.train[-ind.val,]

# Optimiser nodesize sur l'échantillon de validation de 20 à 1000 par bond de 20
prev.nodesize.rmse <- rep(NA, 25)
for(i in (1:25)*20 ){
  
  set.seed(897941)
  foret.node <- randomForest(totalAmount~.,
                      data = dat.non.valid,
                      nodesize = i,
                      mtry = best.mtry,
                      importance = T,
                      cp = 0,
                      sampsize = floor(0.5*nrow(dat.non.valid)),
                      ntree = 200)
  
  foret.node.prev <- predict(foret.node, newdata=dat.valid, type="response")
  prev.nodesize.rmse[i/20] <- RMSE(foret.node.prev,dat.valid$totalAmount)
  
}


min.node <- which.min(prev.nodesize.rmse)*20


df.node <- data.frame("Nodesize" = (1:25)*20 ,
                     "RMSE" = prev.nodesize.rmse 
                     )

```

\vspace{8pt}

```{r forest-nodesize-rmse, fig.dim= c(7,3), echo=FALSE, warning=FALSE}

ggplot(df.node, aes(x=Nodesize, y = RMSE ))+
  theme_minimal()+
  geom_line()+
  labs(x = "Nombre d'observations par noeud terminal", title = "RMSE selon le nodesize")+
  theme(plot.title = element_text(hjust = 0.5), legend.position = "none")+
  geom_line(aes(x = min.node, color = "red"), linetype = "dashed")+
  annotate(geom = "text",
           label = paste("nodesize =",as.character(min.node)),
           x = min.node,
           y = prev.nodesize.rmse[min.node],
           vjust = 1.5,
           angle = 90)

```

\vspace{8pt}

Dans le graphique no. #, la valeur minimale de nodesize est de `r min.node`. Puisque l'analyse précédente à été effectuée par bonds de 20, on la fera à nouveau de manière plus précise entre 1 et 40. 

\vspace{8pt}

```{r forest-nodesize-tune, echo = FALSE, cache=TRUE, message=FALSE}

# Optimiser nodesize sur l'échantillon de validation de 1 a 40
prev.nodesize.rmse.tune <- rep(NA, 40)
for(i in 1:40 ){
  
  set.seed(897941)
  foret.node.tune <- randomForest(totalAmount~.,
                      data = dat.non.valid,
                      nodesize = i,
                      mtry = best.mtry,
                      importance = T,
                      cp = 0,
                      sampsize = floor(0.5*nrow(dat.non.valid)),
                      ntree = 200)
  
  foret.node.prev.tune <- predict(foret.node.tune, newdata=dat.valid, type="response")
  prev.nodesize.rmse.tune[i] <- RMSE(foret.node.prev.tune,dat.valid$totalAmount)
  
}


min.node.tune <- which.min(prev.nodesize.rmse.tune)


df.node.tune <- data.frame("Nodesize" = 1:40 ,
                     "RMSE" = prev.nodesize.rmse.tune 
                     )

```



```{r forest-nodesize-rmse-tune, fig.dim= c(7,3), echo=FALSE, warning=FALSE}

ggplot(df.node.tune, aes(x=Nodesize, y = RMSE ))+
  theme_minimal()+
  geom_line()+
  labs(x = "Nombre d'observations par noeud terminal", title = "RMSE selon le nodesize")+
  theme(plot.title = element_text(hjust = 0.5), legend.position = "none")+
  geom_line(aes(x = min.node.tune, color = "red"), linetype = "dashed")+
  annotate(geom = "text",
           label = paste("nodesize =",as.character(min.node.tune)),
           x = min.node.tune,
           y = prev.nodesize.rmse.tune[min.node.tune]+80,
           vjust = 1.5,
           angle = 90)

```

\vspace{8pt}

Dans le graphique no. #, la valeur minimale de `nodesize` est de `r min.node.tune`. 

Par conséquent, les hyperparamètres finaux pour le modèle "Forêt aléatoire" sont ceux décrits dans la table suivante.

\vspace{8pt}

```{r forest-parametre-final, cache=TRUE, echo=FALSE}

df.forest.final <- data.frame(
  "Hyperparamètre" = c("Nombre d'arbres", "Nombre de choix de variables à chaque noeud", "Nombre d'observation dans les noeuds terminaux"),
  "Valeur" = c(200, best.mtry, min.node.tune)
)

knitr::kable(df.forest.final,caption = "Valeurs des hyperparamètres du modèle final")

```


```{r forest-model-final, cache=TRUE, echo=FALSE}

set.seed(963852)
foret.final <- randomForest(totalAmount~.,
                      data = dat.train,
                      nodesize = min.node.tune,
                      mtry = best.mtry,
                      importance = T,
                      cp = 0,
                      sampsize = floor(0.5*nrow(data)),
                      ntree = 200,
                      )
```


\newpage
## Boosting
<!-- Danny -->

### Gradient Boosting

```{r gradient-tune, cache=TRUE, echo=FALSE}
# 
# controles <- trainControl(method="cv", number= 5)
# 
# gbmGrille <-  expand.grid(n.trees = seq(500,3000, 500),
#                          interaction.depth = c(23,29,31,37,41),
#                          shrinkage = 0.01,
#                          n.minobsinnode = 50)
# 
# 
# set.seed(234137)
# 
# mod.gbm <- caret::train(totalAmount~.,
#                 data = dat.train,
#                 method = "gbm",
#                 trControl = controles,
#                 tuneGrid = gbmGrille,
#                 verbose = FALSE)
```

```{r gradient-plot, echo=FALSE, cache=TRUE}
plot(mod.gbm)
```


### Extreme gradient boosting


\newpage
# Comparaison des modèles
<!-- Collectif -->

\newpage
# Interprétation des meilleurs modèles
<!-- Maryjane -->


\newpage
# Conclusion
<!-- Isabelle -->


\newpage
# Bibliographie

The Federal Emergency Management Agency (2023). FIMA NFIP Redacted Claims - v1.

Récupéré de https://www.fema.gov/openfema-data-page/fima-nfip-redacted-claims-v1





