---
output:
  pdf_document:
    df_print: kable
    fig_caption: yes
    includes:
      before_body: "TP-title.tex"
      in_header: "preamble-latex.tex"
---  
\centering  

\clearpage  
  
\tableofcontents   

\justify  
\clearpage  

```{r setup, include=FALSE}
knitr::opts_chunk$set(echo = TRUE)
```

 
 
```{r paquetages, message=FALSE, eval=TRUE, include=FALSE, echo = FALSE}
### Liste des paquetages
liste.paquetage <- c("ggplot2", "maps", "mice", "graphics", "gridExtra", "caret", "gbm", "xgboost", "iml", "tidyverse", "adabag","randomForest", "rpart", "rpart.plot", "pROC")

### On installe les paquetages de la liste qu'on a pas déjà
inst <- liste.paquetage %in% installed.packages()
if(length(liste.paquetage[!inst]) > 0) install.packages(liste.paquetage[!inst])

lapply(liste.paquetage, require, character.only = TRUE)
library(ggplot2)
library(maps)
library(mice)
library(graphics)
library(gridExtra)
library(caret)
library(gbm)
library(xgboost)
library(iml)
library(tidyverse)
library(adabag)
library(randomForest)
library(rpart)
library(rpart.plot)
library(pROC)
```

```{r data import, echo = F}
data <- read.csv("DonnéesTraitées.csv")

## 80/20 pour le trainning et test
set.seed(1123581321)
ind.train <- sample(1:nrow(data), 0.8*nrow(data), FALSE)
dat.train <- data[ind.train,]
dat.test <- data[-ind.train,]
```


\newpage
# Introduction
<!-- Danny -->


\newpage
# Modèle de base
<!-- Félix & Henri -->

\newpage
# Ajustement des modèles
<!-- Collectif -->

\newpage
## Modèle linéaire (À spécifier)
<!-- Félix & Henri -->

\newpage
## Modèle des k plus proches voisins
<!-- Félix & Henri -->

\newpage
## Arbre de décision
<!-- Félix & Henri -->

\newpage
## Bagging
<!-- Isabelle -->

\newpage
## Forêt aléatoire
<!-- Danny -->


```{r forest, cache=TRUE, echo = F}

set.seed(36738)
foret <- randomForest(totalAmount~.,
                      data = dat.train,
                      nodesize = 10,
                      mtry = 4,
                      importance = T,
                      cp = 0,
                      sampsize = floor(0.5*nrow(data)),
                      ntree = 400,
                      keep.forest = T)

```

Pour la forêt aléatoire, on commence avec quatres prédicteurs possibles pour chaque séparation, $i.e. \ m=4$, car $\lfloor 13/3 \rfloor \approx 4$. Cette valeur correspond à la "règle du pouce" en régression où l'on utilise la partie entière du nombre de valeurs explicatives divisé par 3. Deplus, en utilisant une proportion de de 50% pour les échantillons bootstrap, on aide a diminuer la corrélation entre les arbres.

\vspace{8pt}

```{r forest-tree, cache=TRUE,echo = F , fig.cap= "\\label{fig:forest.2}MSE selon le nombre d'arbre", warning=F,  fig.dim= c(7,3)}

df.oob <- data.frame(Tree = 1:400,
                     MSE = foret$mse)

ggplot(df.oob, aes(x=Tree, y = MSE ))+
  theme_minimal()+
  geom_line()+
  ylim(200000000, 400000000)+
  labs(x = "Nombre d'arbre", title = "MSE selon le nombre d'arbre")+
  theme(plot.title = element_text(hjust = 0.5))

```

\vspace{8pt}

On remarque ici (Graphique no. #) que l'erreur quadratique se stabilise aux alentours de 100-150 arbres, on utilisera alors 200 arbres pour l'optimisation des autres hyperparamètres, puisqu'on ne peut pas surajuster en ayant trop d'arbre avec les forêts aléatoires. Maintenant, on regarde plus en profondeur le nombre de prédicteurs possible à chaque séparation d'un arbre, la variable `mtry`. Étant en régression, la racine de l'erreur quadratique moyenne, ou RMSE, sera utilisée comme mesure de comparaison.


```{r forest-tunning, cache=TRUE, echo=FALSE}

control <- trainControl(method= "cv", number=5)

grille <- expand.grid(mtry = 1:13)

set.seed(1235711)
foret_tuning <- caret::train(totalAmount~.,
                  data = dat.train,
                  method = "rf",
                  metric = "RMSE",
                  tuneGrid = grille,
                  trControl = control,
                  sampsize = floor(0.5*nrow(dat.train)),
                  ntree = 200,
                  nodesize = 10)


```

\vspace{8pt}

```{r forest-mtry, echo=FALSE, cache=TRUE}
df.forest.mtry <- t(data.frame(mtry = round(1:13),
                          RMSE = round(foret_tuning$results[,2])))

knitr::kable(df.forest.mtry,caption = "RMSE par rapport au mtry")
```

\vspace{8pt}
 
Les résultats de la table no. # ont été obtenus par validation croisée à 5 plis, pour ainsi réduire le biais d'échantillonage. L'utilisation des `r foret_tuning$bestTune[[1]]` choix de variables explicatives à chaque noeud minimise la RMSE.

Pour éviter un surajustement dû à des arbres trop profonds, on devra ajuster la valeur de `nodesize`, mais il est impossible de le faire directement avec le package `caret`. Puisque le modèle est entraîné sur `r nrow(dat.train)` observations, les valeurs de 100 et moins seront testées par bonds de 5.

```{r forest-nodesize, echo = FALSE, cache=TRUE}

```




\newpage
## Boosting
<!-- Danny -->

### Gradient Boosting

### Extreme gradient boosting


\newpage
# Comparaison des modèles
<!-- Collectif -->

\newpage
# Interprétation des meilleurs modèles
<!-- Maryjane -->


\newpage
# Conclusion
<!-- Isabelle -->


\newpage
# Bibliographie

The Federal Emergency Management Agency (2023). FIMA NFIP Redacted Claims - v1.

Récupéré de https://www.fema.gov/openfema-data-page/fima-nfip-redacted-claims-v1





